---
title: "06-class-ds4ir-assignment"
author: "seu nome aqui"
date: "`r format(Sys.time(), '%d-%m-%Y')`"
output: 
  html_document:
    number_sections: true
---

```{r setup, include=FALSE}
knitr::opts_chunk$set(echo = TRUE)
library(here)
library(tidyverse)
library(jtools)
```



# Assignment {-}

1. Valendo-se do World Values Survey, responda: qual é o percentual de pessoas que confia em partidos políticos na Argentina? Você diria que o número é estatisticamente diferente do que observamos Brasil? 

O code chunk abaixo já traz o código para carregar a base de dados, e o livro de códigos está disponível na pasta `data`.

```{r echo=TRUE, message=FALSE, warning=FALSE}
wvs <- readRDS(here("./data/EVS_WVS_Cross-National_Wave_7_joint_core_R_v1_1.rds"))

partidos_arg <- wvs %>% 
  select(C_COW_ALPHA, A_YEAR, Q72) %>% 
  filter(C_COW_ALPHA == "ARG") %>% 
  mutate(confia_em_partidos = case_when(Q72 %in% c(1, 2) ~ 1,
                                        TRUE ~ 0)) %>% 
  summarise(soma_confiam = sum(confia_em_partidos), 
            total_entrevistados = n(),
            prop = round(soma_confiam/total_entrevistados * 100, 2))

prop.test(partidos_arg$soma_confiam, partidos_arg$total_entrevistados, .5)

```


2. identifique o país com maior nível de desconfiança na Imprensa, e construa o intervalo de 95% em torno da média. 

```{r echo=TRUE, message=FALSE, warning=FALSE}
imprensa <- wvs %>% 
  select(C_COW_ALPHA, A_YEAR, Q66) %>% 
  mutate(n_confia_na_imp = case_when(Q66 %in% c(1, 2) ~ 0,
                                        TRUE ~ 1)) %>% 
  group_by(C_COW_ALPHA) %>% 
  summarise(soma_n_confiam = sum(n_confia_na_imp), 
            total_entrevistados = n(),
            prop = round(soma_n_confiam/total_entrevistados * 100, 2)) %>% 
  arrange(desc(prop)) %>% 
  slice(1)

est_imprensa <- prop.test(imprensa$soma_n_confiam, imprensa$total_entrevistados, .5)

```

3. Escreva uma frase interpretando as estimativas encontradas na pergunta 2. Os valores da média e do intervalo de confiança devem ser reportados de maneira dinâmica, por meio de objetos que você criou na pergunta anterior. 

O Egito é o país com maior nível de desconfiança na imprensa. Em sua amostra, `r round(est_imprensa$estimate*100, 1)`% dos entrevistados afirmam não confiar nessa instituição. Se repetíssemos essa pesquisa infinitas vezes, 95% das médias estariam entre `r round(est_imprensa$conf.int[1]*100, 1)`%  e `r round(est_imprensa$conf.int[2]*100, 1)`% da população.

4. Nos modelos que rodamos durante a aula para compreender a ascensão do Partido Nazista, utilizamos o número absoluto de votos em cada distrito como variável dependente. Porém, pode-se fazer o argumento de que o mais importante é a proporção dos votos que o Partido Nazista ganhou dentro de cada distrito, e não o número total.

Utilize o banco de dados para testar essa hipótese, fazendo as transformações necessárias. Os resultados são diferentes?

```{r echo=TRUE, message=FALSE, warning=FALSE}
nazis <- read_csv(here("./data/nazis.csv")) %>% 
  mutate(nazi_prop = nazivote/nvoter)

m <- lm(nazi_prop ~ shareunemployed + sharewhite + shareblue + shareself, data = nazis) # rodando o modelo

summ(m, confint = TRUE) # tabela de resultados

plot_summs(m, scale = TRUE) # gráfico com resultados
```


5. Produza um documento .html com o resultado de sua análise

**Observação**: Não se esqueça de colocar seu nome.



